Minutes et répertoires du notaire Claude François DESMEURE, 8 avril 1756 - 24 août 1757 (étude XXX)
Archives nationales
- Répertoire(s) de Claude François DESMEURE, 8 avril 1756 - 24 août 1757; MC/RE/XXX/6
  - Répertoire. 1756, 8 avril - 1757, 24 août, 8 avril 1756 - 24 août 1757; MC/RE/XXX/6
    - Transport de Pierre Michel Broutin ès noms à Louis Edouard de Lantage., 30 décembre 1756; MC/RE/XXX/6
    - Délégation de Denis Frémont à François Duryvault., 31 décembre 1756; MC/RE/XXX/6
    - Renonciation d'Angélique de Bray, femme de Benoist Desmartins, à la succession d'Anne Huras., 31 décembre 1756; MC/RE/XXX/6
    - Renonciation d'André Trouvé de Beville à la succession de Pierre Barbey., 2 janvier 1757; MC/RE/XXX/6
    - Société entre Honoré Girardière et Jean Jacques Florat et leurs femmes., 4 janvier 1757; MC/RE/XXX/6
    - Compte et obligation de Sébastien Beaumoro et Etienne Caffin., 5 janvier 1757; MC/RE/XXX/6
    - Mariage entre Jacques Joseph Scailteur et Marie Anne Herculé., 6 janvier 1757; MC/RE/XXX/6
    - Quittance de Marie Michelle Bordier, femme de Françoise Regley, à Marie Anne Maréchal, veuve Hottot., 8 janvier 1757; MC/RE/XXX/6
    - Notoriété rectifiant les noms de Jeanne Meillan., 10 janvier 1757; MC/RE/XXX/6
    - Procuration de Marie Anne Françoise Félicité Le Mastin, veuve de François Du Pouget, marquis de Nadaillac, à Pierre Claude Lambert., 10 janvier 1757; MC/RE/XXX/6
    - Procuration d'Arnoud Claude Poute, marquis de Nieuil, à Pierre Claude Lambert., 10 janvier 1757; MC/RE/XXX/6
    - Transaction entre ladit dame marquise de Nadaillac et ledit sieur marquis de Nieuil., 10 janvier 1757; MC/RE/XXX/6
    - Inventaire après décès de Philippe Marie Hugonin., 11 janvier 1757; MC/RE/XXX/6
    - Mariage entre Nicolas Morichar et Marie Thérèse Robert., 11 janvier 1757; MC/RE/XXX/6
    - Vente par Angélique Le Vasseur à Sébastien Marminiat., 12 janvier 1757; MC/RE/XXX/6
    - Vente de meubles par Jean Louis Nicolas Millet à Charlotte Jeanne Viat., 13 janvier 1757; MC/RE/XXX/6
    - Reconnaissance, consentement et délaissement par Marie Maignan, veuve de Louis Bacaut, à Marie Jeanne Jarlet, femme de Michel Barbier., 14 janvier 1757; MC/RE/XXX/6
    - Mariage de Jean-Baptiste Chevée et Marie Nicolas Vande, veuve de Philippe Marie Hugonin., 16 janvier 1757; MC/RE/XXX/6
    - Notoriété et consentement concernant les héritiers de Marie Henriette Delapiere., 17 janvier 1757; MC/RE/XXX/6
    - Dépôt de procuration de Jean Malus à Edme Nicolas Vauvilliers., 17 janvier 1757; MC/RE/XXX/6
    - Résiliation de bail par Charles Guillaume Nicolaÿ et Marian Pierre Pataud et sa femme., 18 janvier 1757; MC/RE/XXX/6
    - Vente de moitié d'office par le fondé de procuration de René Louis d'Escoubleau, marquis de Sourdis, à Jean-Baptiste Dorey et Jean François Marie Costé., 18 janvier 1757; MC/RE/XXX/6
    - Apprentissage de Jacques Pierre Grelou avec Mathieu Pradet., 19 janvier 1757; MC/RE/XXX/6
    - Décharge et obligation par Denise Fontaine, veuve d'Antoine Tayret à Honoré Amyot., 20 janvier 1757; MC/RE/XXX/6
    - Procuration de Pierre Murat à André Murat., 21 janvier 1757; MC/RE/XXX/6
    - Mariage d'Henri François Compagnon et Marie Jeanne Jouvel., 22 janvier 1757; MC/RE/XXX/6
    - Transport de droits successifs par le fondé de procuration de Charles Jérôme Delaruelle à Jacques Delaruelle., 22 janvier 1757; MC/RE/XXX/6
    - Partage entre les héritiers de Marie Chastelain, veuve de Nicolas Thomas., 22 janvier 1757; MC/RE/XXX/6
    - Conventions entre Denis Babot et autre et Denis Dalibon et sa femme., 23 janvier 1757; MC/RE/XXX/6
    - Notoriété justifiant le nombre des héritiers d'Anne Louise de La Rochefoucauld, veuve en secondes noces du marquis de Nieuil., 29 janvier 1757; MC/RE/XXX/6
    - Vente par Martin Buzelin et autres à Antoine Jugié et sa femme., 29 janvier 1757; MC/RE/XXX/6
    - Constitution de Joseph, comte de Fumel, à Joseph Chastelet et sa femme., 30 janvier 1757; MC/RE/XXX/6
    - Arrêté de compte d'exécution testamentaire et dépôt d'argent de la succession de Gilles Martin Fleury., 31 janvier 1757; MC/RE/XXX/6
    - Testament déposé d'Alexandre Louis Gabriel Peltier., 3 février 1757; MC/RE/XXX/6
    - Vente par le fondé de procuration de Jean Nicolas Formont à Marguerite Geneviève Jeanne Delafosse, veuve Villot., 3 février 1757; MC/RE/XXX/6
    - Bail de Jean Jacques Blondel à Louis Pierre Sairdin et sa femme., 6 février 1757; MC/RE/XXX/6
    - Procuration d'Ambroise Nicolas Legrand à Jean Ducastel et sa femme., 7 février 1757; MC/RE/XXX/6
    - Donation de Louis Jean Bastide à Julie Garnier., 7 février 1757; MC/RE/XXX/6
    - Vente de Toussaint La Mouche et sa femme à Jean-Baptiste Le Comte., 7 février 1757; MC/RE/XXX/6
    - Apprentissage de François Delion avec Jean-Baptiste Esprit Le Doux., 8 février 1757; MC/RE/XXX/6
    - Mariage de Michel Thevenin et Marie-Madeleine Pillon., 8 février 1757; MC/RE/XXX/6
    - Dépôt de procuration de Louis Edouard de Lantage et autres à Jean Le Canut., 10 février 1757; MC/RE/XXX/6
    - Reconnaissance et donation de Pierre Murat à André Murat., 10 février 1757; MC/RE/XXX/6
    - Renonciation de Renée Mangeant de Rosnay à la succession de Pierre Mollandin., 11 février 1757; MC/RE/XXX/6
    - Cautionnement par Jeanne Paillet, veuve d'Antoine Liébert, du sieur Pierre Colas de Plause., 12 février 1757; MC/RE/XXX/6
    - Procuration de Pomponne Broutin à Michel Pierre Broutin des Tours., 14 février 1757; MC/RE/XXX/6
    - Bail de Jacques Bouillette à Philippe François de Caux de Montlebert., 14 février 1757; MC/RE/XXX/6
    - Bail de Charles Coypel et sa femme à Etienne Buzelin et sa femme., 15 février 1757; MC/RE/XXX/6
    - Bail de Pierre Huet à Nicolas Blet et sa femme., 15 février 1757; MC/RE/XXX/6
    - Mariage de Nicolas Pierre Hennequin et Elisabet Langlois., 15 février 1757; MC/RE/XXX/6
    - Mariage de Michel Gourdin et Marie Anne Masson., 18 février 1757; MC/RE/XXX/6
    - Certificat de vie déposé de Marie Elisabeth Pouchouw., 19 février 1757; MC/RE/XXX/6
    - Quittance d'Antoine Louis Crozat, baron de Thiers à Jacques Lagasse., 19 février 1757; MC/RE/XXX/6
    - Liquidation et partage entre la veuve et les héritiers de Jean Huguet., 19 février 1757; MC/RE/XXX/6
    - Vente par Denis Chardet, Louis Jacques Bailly et leurs femmes à Toussaint Poitevin et sa femme., 20 février 1757; MC/RE/XXX/6
    - Liquidation et partage entre les héritiers de Marie Anne Dusang, 21 février 1757; MC/RE/XXX/6
    - Bail de privilège de perruquier pour Gilbert Bayou dit Parant à Claude Gibelin., 23 février 1757; MC/RE/XXX/6
    - Bail par Marie Louise Chartier, veuve de Nicolas François Boursier, à Jean Courbée et sa femme., 23 février 1757; MC/RE/XXX/6
    - Consentement de Marie Josèphe de Rebé, veuve de Claude Eléonor Dumaine, marquis Dubourg, 24 février 1757; MC/RE/XXX/6
    - Certificats de vie déposés des sieurs Gerrit Blaauw et son épouse, Willem Blaauw, van Leendt, Pieter van Leendt junior, Philippe van Swinden et son épouse, et Jacques Philippe de Brus., 25 février 1757; MC/RE/XXX/6
    - Apprentissage de Jean Julien Prévost auprès de Jean Boulogne., 1er mars 1757; MC/RE/XXX/6
    - Déclaration de Louis Pareot et sa femme à Marie Pareot., 2 mars 1757; MC/RE/XXX/6
    - Constitution des états de Languedoc à Jean Lambert Daymar., 2 mars 1757; MC/RE/XXX/6
    - Constitution des états de Languedoc à Jean Charles Bidault., 2 mars 1757; MC/RE/XXX/6
    - Constitution des états de Languedoc au tuteur d'Armand Louis de Gontaut de Biron., 2 mars 1757; MC/RE/XXX/6
    - Bail de Michel Saulnier à Geneviève Claude Cliquet, veuve de Jean Saulnier., 3 mars 1757; MC/RE/XXX/6
    - Certificats de vie déposés de Pierre Tollozan, Marthe Tollozan et Marie Anne Dupeyron., 4 mars 1757; MC/RE/XXX/6
    - Remboursement par les vendeurs de marée à Charles Pierre Dieul de Lu., 5 mars 1757; MC/RE/XXX/6
    - Dépôt de pièces concernant Jean Lefebvre et sa femme., 7 mars 1757; MC/RE/XXX/6
    - Reconstitution de Claude François, marquis de Sesmaisons, à Pierre Gatelier., 9 mars 1757; MC/RE/XXX/6
    - Déclaration par Pierre Gatelier à Henri Boulard., 9 mars 1757; MC/RE/XXX/6
    - Délivrance de legs et de don mutuel par le curateur à la succession vacante de Jean-Baptiste David., 10 mars 1757; MC/RE/XXX/6
    - Constitution d'Anne Françoise Thérèse Delépine, veuve de Jules Michel Hardouin à Bertrand Guillaume Cadaine., 11 mars 1757; MC/RE/XXX/6
    - Vente de fonds et boutique par Marie Anne de Baune, veuve de Jean-Baptiste David, à Charles Giroult., 12 mars 1757; MC/RE/XXX/6
    - Bail par Marie Anne de Baune à Charles Giroult., 12 mars 1757; MC/RE/XXX/6
    - Bail par les dames Filles Dieu à Joseph Grangé et sa femme., 12 mars 1757; MC/RE/XXX/6
    - Apprentissage de François Lechantre auprès de Charles Lefebvre., 14 mars 1757; MC/RE/XXX/6
    - Testament., mars 1757; MC/RE/XXX/6
    - Partage entre les enfants de Robert Louis Le Prévost., 16 mars 1757; MC/RE/XXX/6
    - Bail par Alexandre Marchand à Marie Anne Marguerite Vandrezenne., 17 mars 1757; MC/RE/XXX/6
    - Inventaire après décès de Nicolas Petit., 17 mars 1757; MC/RE/XXX/6
    - Inventaire après décès de François Armand Scot., 17 mars 1757; MC/RE/XXX/6
    - Obligation par Barthélemy François Thouynard de Jouy et sa femme à Jean-Baptiste Mairot., 18 mars 1757; MC/RE/XXX/6
    - Compte, obligation et mainlevée entre Jean Louis François Morel des Sires de Cresmery, marquis d'Hebescourt, et la fondée de procuration de Jean-Baptiste Godin., 18 mars 1757; MC/RE/XXX/6
    - Dépôt et procuration de Jean-Baptiste Le Boulanger des Douils à Jean Mathieu Sauvage., 22 mars 1757; MC/RE/XXX/6
    - Apprentissage de Jacques Dinet auprès de Michel Gourdin., 24 mars 1757; MC/RE/XXX/6
    - Certificat de vie déposé de Thomas Adriaan Boddens, Jacoba Maria et Maria Anna de Jonchèere., 28 mars 1757; MC/RE/XXX/6
    - Bail par Pierre Duval à Marie Langlois, veuve de Jean Pierre Olivier., 28 mars 1757; MC/RE/XXX/6
    - Inventaire après décès de Françoise La Chambre, femme de Pierre Bergeron., 28 mars 1757; MC/RE/XXX/6
    - Testament d'Urbain Brizard., 29 mars 1757; MC/RE/XXX/6
    - Devis et marché entre les marguilliers de l'oeuvre et fabrique de la paroisse Saint-Sauveur et différents ouvriers., 31 mars 1757; MC/RE/XXX/6
    - Arrêté de compte et abstention entre Pierre Michel Broutin et Louis Edouard de Lantage., 1er avril 1757; MC/RE/XXX/6
    - Remboursement de François Claude Antoine et sa femme à Pierre François Roblastre de Rhinville., 1er avril 1757; MC/RE/XXX/6
    - Réitération de grades pour Louis Mounoury., 2 avril 1757; MC/RE/XXX/6
    - Quittance de Nicolas Bergeron à Pierre Bergeron., 4 avril 1757; MC/RE/XXX/6
    - Consentement de Marie Josephé de Rébé, veuve de Claude Eléonor Dumaine, marquis Dubourg., 5 avril 1757; MC/RE/XXX/6
    - Procuration de Louis Dardenne et sa femme à Louis Antoine Dardenne., 5 avril 1757; MC/RE/XXX/6
    - Dépôt de procuration de Laurent Rousset à Edme Nicolas Vauvilliers., 5 avril 1757; MC/RE/XXX/6
    - Constitution de Jean Lambert Daymar à Jean Breton, veuve de Gabriel Chastelet., 13 avril 1757; MC/RE/XXX/6
    - Inventaire après décès de Marie Anne Breton, veuve de Gabrie Chastelet., 13 avril 1757; MC/RE/XXX/6
    - Constitution de Pierre François Sanson à Anne Dailly., 14 avril 1757; MC/RE/XXX/6
    - Procuration de Guillaume Lauricesque à Jean-Baptiste Mauret., 14 avril 1757; MC/RE/XXX/6
    - Donation de Guillaume Lauricesque à Jean-Baptiste Mauret., 14 avril 1757; MC/RE/XXX/6
    - Constitution d'Anne Joachim Faÿ, veuve d'Antoine Château, à Denis Château et sa femme., 16 avril 1757; MC/RE/XXX/6
    - Certificat de vie déposée de Maria Anna Vosch Van Archaet, veuve d'Abraham Bouman., 18 avril 1757; MC/RE/XXX/6
    - Inventaire après décès d'Etienne Gobet., 18 avril 1757; MC/RE/XXX/6
    - Notoriété et dépôt de procurations justifiant le nombre des héritiers de Nicolas Dubois., 18 avril 1757; MC/RE/XXX/6
    - Inventaire après décès de Henri Hautreux., 18 avril 1757; MC/RE/XXX/6
    - Inventaire après décès de Françoise Hébert, femme Moussard., 19 avril 1757; MC/RE/XXX/6
    - Alloué de Jean Philippe Dammierval avec Jacques Le Mercier., 19 avril 1757; MC/RE/XXX/6
    - Déclaration d'Antoine Dubray au terrier des dames filles Dieu., 20 avril 1757; MC/RE/XXX/6
    - Remboursement de Marie Anne de Baune, veuve de Jean-Baptiste David au procureur de Catherine Françoise Aublan., 20 avril 1757; MC/RE/XXX/6
    - Inventaire après décès de Marie Charlotte Clerisseau, femme d'Etienne Stuard dit Picard., 20 avril 1757; MC/RE/XXX/6
    - Procuration de Pierre Gilles de Courcelles à sa femme., 22 avril 1757; MC/RE/XXX/6
    - Inventaire après décès d'Urbain Brizard., 22 avril 1757; MC/RE/XXX/6
    - Renonciation de Geneviève Roland, femme de Henri Antoine Pigache., 25 avril 1757; MC/RE/XXX/6
    - Mariage de Nicolas Pressat et Louise Roquelay, veuve de Guillaume Rieul de Souslemoutier., 25 avril 1757; MC/RE/XXX/6
    - Renonciation de Charles Marcel Clerisseau et autres à la succession de Marie Charlotte Clerisseau, femme d'Etienne Stuard dit Picard., 25 avril 1757; MC/RE/XXX/6
    - Transports de droits successifs de Guillaume Roland à Henri Antoine Pigache et sa femme., 26 avril 1757; MC/RE/XXX/6
    - Notoriété et consentement concernant les héritiers d'Edme Crespin Miguerat., 26 avril 1757; MC/RE/XXX/6
    - Dépôt de procuration de Marie Claude Puthomme, femme Delastre, à Isidore Antoine Verry., 28 avril 1757; MC/RE/XXX/6
    - Mariage de Jacques Coupechoux et Catherine Masuel, veuve d'Etienne Lambert., 30 avril 1757; MC/RE/XXX/6
    - Compte de tutelle entre Brice Dumoutier et Jean Louis Dupuis, 30 avril 1757; MC/RE/XXX/6
    - Transport de Charles Marcel Clerisseau et autres à Madeleine Clerisseau, veuve de Mathurin Gareau., 30 avril 1757; MC/RE/XXX/6
    - Bail d'Antoine Jugié à Jean Claude Betou et sa femme., 30 avril 1757; MC/RE/XXX/6
    - Comparution et inventaire après décès de Pierre Demaude., 30 avril 1757; MC/RE/XXX/6
    - Mariage d'Antoine Sulpice Chamonin et Marie Anne Darbois., 1er mai 1757; MC/RE/XXX/6
    - Dépôt de pièces concernant les héritiers d'Etienne Roussel., 2 mai 1757; MC/RE/XXX/6
    - Testament de Denis Belleville., 2 mai 1757; MC/RE/XXX/6
    - Déclaration et mainlevée de Nicolas Bertrant., 2 mai 1757; MC/RE/XXX/6
    - Compte d'exécution testamentaire et partage entre les héritiers de Marie Guyot de Boisval., 2 mai 1757; MC/RE/XXX/6
    - Liquidation entre Catherine Desmichaux, femme du soeur Delatour, avant veuve du sieur de Boisval, et le tuteur d'Adélaïde Marie Catherine Guyot de Boisval., 2 mai 1757; MC/RE/XXX/6
    - Renonciation d'Anne Louise Pelletier à la succession d'Alexandre Louis Gabriel Pelletier., 4 mai 1757; MC/RE/XXX/6
    - Conventions entre Jean-Baptiste Caffin et Charles Lagrange., 5 mai 1757; MC/RE/XXX/6
    - Constitution de Jean-Baptiste Claude Pigrais et sa femme à Jean Victor Varin Delamare., 5 mai 1757; MC/RE/XXX/6
    - Partage entre les enfants et héritiers des sieur et dame Dutour., 6 mai 1757; MC/RE/XXX/6
    - Décharge de Catherine Geneviève Angard à Charles Angard., 8 mai 1757; MC/RE/XXX/6
    - Titre nouvel de Pierre Antoine Bouchery et sa femme à Jacques Fromentin et sa femme., 9 mai 1757; MC/RE/XXX/6
    - Bail par les dames de Saint-Thomas à Agathe Deschamps, veuve de Sennemond., 10 mai 1757; MC/RE/XXX/6
    - Mariage de Nicolas Louis Terrillon et Marie Marguerite Morand., 10 mai 1757; MC/RE/XXX/6
    - Renonciation par les héritières du frère Pierre Demaude., 11 mai 1757; MC/RE/XXX/6
    - Consentement et délégation de Jacques Breton et sa femme à Jacques Alexandre et Gabriel Chastelet., 13 mai 1757; MC/RE/XXX/6
    - Partage entre les enfants de Gabriel Chastelet et Marie Anne Breton, sa femme., 13 mai 1757; MC/RE/XXX/6
    - Dépôt de certificat de vie de Françoise Delabrière., 16 mai 1757; MC/RE/XXX/6
    - Quittance de François Poitevin Du Limont, et autres, à M. Castanier Dauriac., 17 mai 1757; MC/RE/XXX/6
    - Dépôt de procuration de Jeanne Gerin Roze à Madeleine Chardine, femme du sieur Tournebroche., 17 mai 1757; MC/RE/XXX/6
    - Déivrance de legs par le curateur à la succession vacante du frère Pierre Demaude., 18 mai 1757; MC/RE/XXX/6
    - Dépôt concernant les petits enfants de François Chanut., 18 mai 1757; MC/RE/XXX/6
    - Inventaire après décès de François Harel, dit Lafrance., 20 mai 1757; MC/RE/XXX/6
    - Bail par la maison de Saint-Lazare à Simon Cottin et sa femme., 21 mai 1757; MC/RE/XXX/6
    - Mariage de Louis Duhamel et Marie Jeanne Juvigny., 22 mai 1757; MC/RE/XXX/6
    - Remboursement par André Hébert à Anne Hillarion de Gallard de Brassac, comte de Béarn., 25 mai 1757; MC/RE/XXX/6
    - Remboursement par Anne Hillarion de Gallard de Brassac, comte de Béarn, à Pascal Nicolas Merchior Badin de Saint-Aubin et son épouse., 27 mai 1757; MC/RE/XXX/6
    - Remboursement par Anne Hillarion de Gallard de Brassac, comte de Béarn, à Catherine Edmée Riquetti de Mirabeau, veuve du marquis de Saint-Micaud., 27 mai 1757; MC/RE/XXX/6
    - Consentement du marquis de Belloy à Madame de Caumont., 30 mai 1757; MC/RE/XXX/6
    - Mariage de Joseph Guillaume Loestron Ballon de Luigny, et Marie Elisabeth Julie Pigrais., 30 mai 1757; MC/RE/XXX/6
    - Bail d'Alexandre Marchand à Charles La Chambre et sa femme., 31 mai 1757; MC/RE/XXX/6
    - Mariage de Michel Bernard Ricotet et Marie Anne Dubois., 2 juin 1757; MC/RE/XXX/6
    - Quittance de Philippe Madeleine Lemaistre à la succession d'Urbain Brizard., 3 juin 1757; MC/RE/XXX/6
    - Renonciation de Marie Denise Brizard à la succession d'Urbain Brizard., 3 juin 1757; MC/RE/XXX/6
    - Dépôt de pièces concernant les héritiers de Gabriel Lacordiare et Jeanne Claude Roland, sa femme., 3 juin 1757; MC/RE/XXX/6
    - Mariage de Charles Varin et Marie Rose Dubois., 5 juin 1757; MC/RE/XXX/6
    - Bail de Marie Anne Maréchal, veuve Hotot, à Jacques Gilles Jugié et sa femme., 6 juin 1757; MC/RE/XXX/6
    - Déclaration par les veuve et héritiers de Germain de Caisne à Pierre Charles Chevrel., 7 juin 1757; MC/RE/XXX/6
    - Inventaire après décès de Marie Geneviève Morlet, femme Fromentin., 7 juin 1757; MC/RE/XXX/6
    - Déclaration et reconnaissance de Marie Antoinette Gobert, veuve de Claude L'Etoffé, à Marie Catherine L'Etoffé., 8 juin 1757; MC/RE/XXX/6
    - Quittance par les légataires universels du frère Pierre Demaude au président Dupuys., 10 juin 1757; MC/RE/XXX/6
    - Obligation de Jean-Baptiste Claude Pigrais, et autres, à Dominique Bertholet Campan., 12 juin 1757; MC/RE/XXX/6
    - Inventaire après décès de Charles Lureau., 13 juin 1757; MC/RE/XXX/6
    - Constitution de Marie Madeleine Charlotte Delassou, veuve de Louis Pierre Le Rat, et femme de Pierre Laurent Dumont, à Claude Mennehaud et sa femme., 14 juin 1757; MC/RE/XXX/6
    - Constitution de Marie Madeleine Charlotte Delassou, veuve de Louis Pierre Le Rat, et femme de Pierre Laurent Dumont, à Pierre Couilly et sa femme., 14 juin 1757; MC/RE/XXX/6
    - Procuration de Charles Varin, MIchel Bernard Ricotet et leurs femmes à Louis François René Desforges., 14 juin 1757; MC/RE/XXX/6
    - Obligation de Marie Antoine Menard, veuve de Jacques Pruneau, à Marcel Pruneau., 14 juin 1757; MC/RE/XXX/6
    - Vente par les veuve et enfants de Pierre Bellanger à Marie Antoine Menard, veuve de Jacques Pruneau., 14 juin 1757; MC/RE/XXX/6
    - Constitution de Jean François de La Rochefoucauld, comte de Surgères, et sa femme, à Jean VIctor Varin Delamarre., 15 juin 1757; MC/RE/XXX/6
    - Bail de Jean René Saulnier à Geneviève Claude Cliquet, veuve de Jean Saulnier., 16 juin 1757; MC/RE/XXX/6
    - Constitution par les états de Bretagne à Charles Pierre Dieul Delû., 16 juin 1757; MC/RE/XXX/6
    - Constitution par les états de Bretagne au même., 16 juin 1757; MC/RE/XXX/6
    - Quittance de Claude Fleury et autres à Jeanne Eve, veuve de Gilles Martin Fleury., 17 juin 1757; MC/RE/XXX/6
    - Délivrance de legs par le curateur à la succession vacante de Gilles Martin Fleury., 17 juin 1757; MC/RE/XXX/6
    - Bail de Jacques Lesieur et sa femme à Antoine François Degrebet et sa femme., 19 juin 1757; MC/RE/XXX/6
    - Prorogation de bail de privilège de Claude Lefebvre à Jean Milet., 20 juin 1757; MC/RE/XXX/6
    - Mariage de Jean Basile Lange et Marie Suzanne Toy., 20 juin 1757; MC/RE/XXX/6
    - Procuration de Marguerite Longuet, veuve de Pierre Cointement, à Anne Louise Cointement., 20 juin 1757; MC/RE/XXX/6
    - Constitution sur les 2 sols pour livre du 10e par le roi à Marguerite Leprévost., 20 juin 1757; MC/RE/XXX/6
    - Constitution sur les 2 sols pour livre du 10e par le roi à Nicolas Joachim Bidou., 20 juin 1757; MC/RE/XXX/6
    - Constitution sur les 2 sols pour livre du 10e par le roi à Antoine Cybo et sa femme., 20 juin 1757; MC/RE/XXX/6
    - Constitution sur les 2 sols pour livre du 10e par le roi à Antoine Cybo et sa femme., 20 juin 1757; MC/RE/XXX/6
    - Constitution sur les 2 sols pour livre du 10e par le roi à Antoine Leprévost., 20 juin 1757; MC/RE/XXX/6
    - Constitution sur les 2 sols pour livre du 10e par le roi à Louis Martin Leprévost., 20 juin 1757; MC/RE/XXX/6
    - Constitution sur les 2 sols pour livre du 10e par le roi à Marie Geneviève Transon., 20 juin 1757; MC/RE/XXX/6
    - Constitution sur les 2 sols pour livre du 10e par le roi à Nicolas Dunesme., 20 juin 1757; MC/RE/XXX/6
    - Constitution sur les 2 sols pour livre du 10e par le roi à Perrine Hallez., 20 juin 1757; MC/RE/XXX/6
    - Constitution sur les 2 sols pour livre du 10e par le roi à Denis Belleville., 20 juin 1757; MC/RE/XXX/6
    - Convention entre Denis et François Babot et Pierre Bruchet., 21 juin 1757; MC/RE/XXX/6
    - Bail de moulin à eau par Pierre Rousseau et autres à Charles Boyartaux., 21 juin 1757; MC/RE/XXX/6
    - Mariage de Charles Boyartaux et Denise Furcy Rousseau., 21 juin 1757; MC/RE/XXX/6
    - Consentement de Claude Bardonnet., 22 juin 1757; MC/RE/XXX/6
    - Transport de rente et constitution viagère de Marie Madeleine Lefebvre à Nicolas Lefebvre., 22 juin 1757; MC/RE/XXX/6
    - Bail par les dames filles Dieu à Marie Geneviève Saulnier., 22 juin 1757; MC/RE/XXX/6
    - Vente de fonds de boutique et transport de baux de Simone Françoise Carré, femme de Jean Antoine Lange, à Etienne François Lange et sa femme., 23 juin 1757; MC/RE/XXX/6
    - Constitution de Madeleine Elisabeth Delaleu, veuve de Denis André Pommyer du Motteau à Pierre François Noblastre de Rhinville., 25 juin 1757; MC/RE/XXX/6
    - Renonciation par le tuteur de Marie Anne Julie Cardon, veuve Lureau, à la communauté d'entre elle et son mari., 26 juin 1757; MC/RE/XXX/6
    - Mariage de Jean Bouret et Marguerite Quentine Bailly., 26 juin 1757; MC/RE/XXX/6
    - Bail de Marie Marguerite Doremus, veuve Bourgeois, à Claude Hélène Meunier, veuve Bouret, et à Jean Bouret., 26 juin 1757; MC/RE/XXX/6
    - Apprentissage d'Augustin Hatier avec Jacques François DOury., 27 juin 1757; MC/RE/XXX/6
    - Constitution de Jean Michel Ruelle et sa femme à Marie Denise de Brizard, 28 juin 1757; MC/RE/XXX/6
    - Reconstitution par le domaine de la Ville à Joseph Nau., 28 juin 1757; MC/RE/XXX/6
    - Déclaration de Joseph Nau à Henri Boulard., 28 juin 1757; MC/RE/XXX/6
    - Inventaire après décès de Marie Brière, veuve de Jacques La Chambre., 1er juillet 1757; MC/RE/XXX/6
    - Bail par les dames filles Dieu à Jean-Baptiste Toffier, Nicolas Langlois et leurs femmes., 3 juillet 1757; MC/RE/XXX/6
    - Obligation du 2 juin 1757 rapportée de Michel Calamel à Jean-Baptiste Drap et sa femme., 5 juillet 1757; MC/RE/XXX/6
    - Bail par Charlotte Leblanc, femme de Robert Philippe Gabet, à Nicolas Poisson et sa femme., 7 juillet 1757; MC/RE/XXX/6
    - Inventaire après décès de Michel Saulnier., 8 juillet 1757; MC/RE/XXX/6
    - Mariage de Pierre Frédéric Martin et Marie Louise de Mauret., 10 juillet 1757; MC/RE/XXX/6